臺灣臺中地方法院刑事判決　　　　　　　94年度易緝字第69號
公　訴　人　臺灣臺中地方法院檢察署檢察官
被　　　告　乙○○
上列被告因竊盜案件，經檢察官聲請以簡易判決處刑（九十三年
度速偵字第一七五號），經本院臺中簡易庭認不宜逕以簡易判決
處刑（九十三年度中簡字第九五三號），簽由本院依通常程序審
理暨移送併辦（九十三年度偵字第八一一九號、九十三年度偵字
第二０五四三號、九十三年度偵緝字第一三七三號、九十三年度
偵字第一五五０一號、九十三年度偵字第一六０八九號、九十四
年度偵緝字第一五五號、九十四年度偵字第二六二七號、九十四
年度偵字第四一三三號、九十四年度偵字第一０九０二號、九十
四年度偵字第七三六二號、九十四年度偵字第七五四二號），被
告就被訴事實為有罪之陳述，經本院合議庭裁定由受命
法官獨任進行簡式審判程序，本院判決如下：
    主  文
乙○○連續攜帶兇器、毀壞門扇、於夜間侵入住宅竊盜，處有期
徒刑年貳月。行動電話壹支及SIM卡肆枚（00000000
00號、0000000000號、0000000000號、
0000000000號）均沒收。
    事  實
一、乙○○獨自一人或與郭俊佑、綽號「豆花」、「大胖」之真
    實姓名年籍不詳成年男子及姓名年籍不詳之成年男子，共同
    基於意圖為自己不法所有之概括犯意，連續於民國九十三年
    二月中旬某日十九、二十時許起至九十三年十二月十三日四
    時許止，先後於附表所示之時、地，徒手或持客觀上足以為
    兇器使用之一字起子、鐵條，破壞鐵捲門、鋁門等方式，進
    入午○○、甲○○、癸○○、壬○○、辛○○、戊○○、張
    瑩霏、辰○○、己○○、陞瑞精密工業股份有限公司、正原
    事業有限公司、庚○○、巳○○、晟溢建設有限公司、寅○○、謝淑華、丑○○、卯○○之住所或辦公室，分別竊取如
    附表所示之財物，復基於意圖為自己不法利益以無線方式盜
    用他人電信設備及恐嚇危害於安全之概括犯意，連續於附表
    編號１、編號９所示之期間，以將竊得之行動電話SIM卡插
    入行動電話，撥號啟動該SIM卡內含屬電腦電磁紀錄之電子
    序號及內碼，向電信公司傳送無線電磁訊號，隱暪其非合法
    使用人之事實，盜打行動電話，使電信公司人員陷於錯誤，
    誤以為是合法申請使用者之行動電話所撥打，而提供各基地
    臺之電腦網路交換系統予以接收電信服務，藉以取得使用行
    動電話通信而免付費用之不法利益，並於附表編號９所示之
    期間內某時，在不詳地點，以前述之行動電話，撥打謝佳瑋
    家中之電話，分別向接聽電話之謝佳瑋、葉思義恫稱要對其
    家人不利等語各一次，以此加害生命、身體等之事恐嚇葉思
    義、謝佳瑋，使葉思義、謝佳瑋因而心生畏懼，足生危害於
    葉思義、謝佳瑋之安全。嗣於九十三年四月一日十五時三十
    分許，乙○○夥同其他二名姓名年籍不詳之成年男子，進入
    辛○○位於臺中市○○區○○路二六一號住所竊得如附表編
    號五所示之財物時，為潘自強發覺報案，為警當場查獲，復
    為附表所示之吳春政等人發現遭竊報警，經警前往現場採集
    指紋，經比對後查獲。
二、案經臺中市警察局第五分局報告臺灣臺中地方法院檢察署檢
    察官偵查後聲請簡易判決處刑及臺中縣警察局霧峰分局、臺
    中縣警察局豐原分局、辰○○訴由臺中縣警察局烏日分局、
    己○○、午○○訴由電信警察隊報告臺灣臺中地方法院檢察
    署檢察官移送併辦。
    理  由
一、訊據被告乙○○對於上揭事實均坦承不諱，核與證人午○○
    、甲○○、癸○○、壬○○、辛○○、戊○○、張瑩霏、辰
    ○○、己○○、子○○、邱蕙暄、庚○○、巳○○、丙○○
    、寅○○、謝淑華、丑○○、卯○○、葉思義、謝佳瑋、李
    敏鈴、廖順發、潘自強之指證遭竊、恐嚇、盜撥行動電話或
    扣案之行動電話係借予被告等情節相符（內政部警政署電信
    警察隊刑案偵查卷宗第一頁、九十三年度偵字第八一一九號
    卷第十三頁、第十四頁；九十三年度偵字第二０五四三號卷
    第十三頁；九十三年度速偵字第一七五號卷第十二頁；九十
    三年度偵字第一三三八一號卷第八頁；九十三年度易字第一
    ０七五號卷第二一頁；九十三年度偵字第一二六四七號卷第
    八頁；九十四年度偵字第七三六二號卷第十頁；九十三年度
    偵字第二一八九二號卷第七頁；九十三年度偵字第一四五五
    四號卷第八頁；九十三年度偵字第一五五０一號卷第九頁；
    九十三年度偵字第一六０八九號影印卷第十四頁；九十三年
    度偵字第二二０一四號卷第七頁；臺中縣警察局霧峰分局霧
    警刑字第０九三０００五七一七八號卷第一頁；九十四年度
    偵字第七五四二號卷第十三頁；九十四年度偵字第二六二七
    號卷第十四頁；九十四年度偵字第四一三三號卷第十七頁；
    九十三年度偵字第八一一九號卷第十六頁、第十九頁；九十
    三年度速偵字第一七五號卷第十四頁；九十四年度偵字第七
    三六二號卷第十二頁、第十六頁）。復有臺中縣警察局霧峰
    分局扣押物品目錄表一張（九十三年度偵字第八一一九號卷
    第二二頁）、證人癸○○之贓物認領收據一張（九十三年度
    偵字第八一一九號卷第二三頁）、霧峰分局扣押之手機及香
    菸照片一幀（九十三年度偵字第八一一九號卷第二四頁）、
    內政部警政署刑事警察局九十三年三月二十四日刑紋字第０
    九三００六一一０三號鑑驗書一份（九十三年度偵字第八一
    一九號卷第二五頁）、證人甲○○遭竊現場圖一張（九十三
    年度偵字第八一一九號卷第三一頁）、證人甲○○遭竊現場
    翻拍照片十二幀（九十三年度偵字第八一一九號卷第三二頁
    ）、內政部警政署刑事警察局九十三年三月十八日刑紋字第
    ０九三００六一０九五號鑑驗書一份（九十三年度偵字第八
    一一九號卷第三三頁）、證人癸○○遭竊現場翻拍照片三十
    二幀（九十三年度偵字第八一一九號卷第三九頁）、內政部
    警政署刑事警察局九十三年四月十六日刑紋字第０九三００
    八一六五七號鑑驗書一份（九十三年度偵字第二０五四三號
    卷第十四頁）、證人壬○○遭竊現場可疑指紋位置圖一張（
    九十三年度偵字第二０五四三號卷第二一頁）、證人壬○○
    遭竊現場照片十二幀（九十三年度偵字第二０五四三號卷第
    二二頁）、證人辛○○遭竊現場及扣押物照片十四幀（九十
    三年度速偵字第一七五號卷第二一頁）、證人辛○○之贓物
    認領保管收據一張（九十三年度速偵字第一七五號卷第二六
    頁）、證人戊○○遭竊現場位置圖及平面圖各一張（九十三
    年度偵字第一三三八一號卷第十二頁）、證人戊○○遭竊現
    場及指紋採獲照片八幀（九十三年度偵字第一三三八一號卷
    第十六頁）、內政部警政署刑事警察局九十三年六月十一日
    刑紋字第０九三００九六七００號鑑驗書一份（九十三年度
    偵字第一三三八一號卷第十八頁）、證人張瑩霏遭竊現場勘
    查照片二十幀（九十三年度易字第一０七五號卷第二五頁）
    、內政部警政署刑事警察局九十三年五月六日刑紋字第０九
    三００九０二六五號鑑驗書一份（九十三年度易字第一０七
    五號卷第二九頁）、內政部警政署刑事警察局九十三年五月
    二十七日刑紋字第０九三０一０五五三四號鑑驗書一份（九
    十三年度偵字第一二六四七號卷第九頁）、證人辰○○遭竊
    現場照片十二幀（九十三年度偵字第一二六四七號卷第二二
    頁）、證人子○○遭竊現場翻拍照片十二幀（九十三年度偵
    字第二一八九二號卷第十三頁）、內政部警政署刑事警察局
    九十三年五月二十五日刑紋字第０九三０一０九一三七號鑑
    驗書一份（九十三年度偵字第二一八九二號卷第十五頁）、
    被害人邱蕙暄遭竊現場照片九幀（九十三年度偵字第一四五
    五四號卷第九頁）、內政部警政署刑事警察局九十三年六月
    十日刑紋字第０九三０一二０二八八號鑑驗書一份（九十三
    年度偵字第一四五五四號卷第十四頁）、內政部警政署刑事
    警察局九十三年七月一日刑紋字第０九三０一三三六七三號
    鑑驗書一份（九十三年度偵字第一五五０一號卷第十四頁）
    、證人庚○○遭竊現場照片十二幀（九十三年度偵字第一五
    五０一號卷第二二頁）、證人巳○○遭竊現場錄影翻拍照片
    四幀（九十三年度偵字第一六０八九號影印卷第二七頁）、
    內政部警政署刑事警察局九十三年八月十二日刑紋字第０九
    三０一五八七三二號鑑驗書一份（九十三年度偵字第一六０
    八九號影印卷第三十頁）、證人巳○○遭竊現場照片十二幀
    （九十三年度偵字第一六０八九號影印卷第三八頁）、證人
    巳○○遭竊現場位置圖及平面圖各一張（九十三年度偵字第
    一六０八九號影印卷第四十頁）、證人丙○○遭竊遺失清冊
    二張（九十三年度偵字第二二０一四號卷第八頁）、內政部
    警政署刑事警察局九十三年九月一日刑紋字第０九三０一六
    八六八三號鑑驗書一份（九十三年度偵字第二二０一四號卷
    第十四頁）、證人丙○○遭竊現場照片二五幀（九十三年度
    偵字第二二０一四號卷第二一頁）、內政部警政署刑事警察
    局九十三年十一月十日刑紋字第０九三０二二０二九二號鑑
    驗書一份（臺中縣警察局霧峰分局霧警刑字第０九三０００
    五七一七八號卷第四頁）、證人寅○○遭竊現場照片十八幀
    （臺中縣警察局霧峰分局霧警刑字第０九三０００五七一七
    八號卷第十頁）、證人寅○○遭竊現場位置圖及平面圖各一
    張（臺中縣警察局霧峰分局霧警刑字第０九三０００五七一
    七八號卷第十三頁）、內政部警政署刑事警察局九十三年十
    二月六日刑紋字第０九三０二三六一一五號鑑驗書一份（九
    十四年度偵字第二六二七號卷第十七頁）、證人丑○○遭竊
    現場翻拍照片二十四幀（九十四年度偵字第二六二七號卷第
    二五頁）、證人卯○○遭竊現場照片五幀（九十四年度偵字
    第四一三三號卷第二十二頁）、內政部警政署刑事警察局九
    十三年十二月三十一日刑紋字第０九三０二五四一二八號鑑
    驗書一份（九十四年度偵字第四一三三號卷第十五頁）、遠
    傳電信公司電信費帳單及收費明細十八張（內政部警政署電
    信警察隊刑案偵查卷宗第十至四四頁）、中華電信公司通話
    明細清單八十四張（九十四年度偵字第七三六二號卷第二五
    至一０八頁）、內政部警政署刑事警察局九十三年十一月十
    五日刑紋字第０九三０二二０二八九號鑑驗書一份（九十四
    年度偵字第七五四二號卷第十九頁）等在卷足稽，並有扣案
    之諾基亞牌行動電話一支、手電筒一支、七星牌香菸一包、
    ＳＯＮＹ牌銀色行動電話一支為證，足認被告自白與事實相
    符，堪可採信。是以，本案事證明確，被告犯行堪可認定。
二、按刑法第三百二十一條第一項第三款之攜帶兇器竊盜罪，係
    以行為人攜帶兇器為其加重條件，此所謂兇器，其種類並無
    限制，凡客觀上足以對人之生命、身體、安全構成威脅，具
    有危險性之兇器為已足，並不以攜帶之初有行兇之意圖為必
    要（最高法院七十九年度臺上字第五二五三號判例意旨參照
    ）；又刑法上所謂結夥三人以上係指有共同犯罪之故意，結
    為一夥而言，把風行為，在排除犯罪障礙，助成犯罪之實現
    ，在合同意思範圍內分擔犯罪行為之一部，故亦係共同正犯
    而應計入結夥之內（最高法院七十二年度台上字第二二０一
    號判決參照）。查被告竊盜之際所持用以破壞門鎖之一字起
    子、鐵條均為金屬材質，質地堅硬，形狀細長，客觀上足以
    對人之生命、身體、安全構成威脅，具有危險性，依前開說
    明自應屬兇器。被告如附表編號１所為，係犯刑法第三百二
    十一條第一項第一款、第二款、第三款之攜帶兇器、毀壞門
    扇、於夜間侵入住宅竊盜罪及違反電信法第五十六條第一項
    之以無線方式盜用他人電信設備通信罪；被告如附表編號２
    、７、８、１０、、、、、所為，均係犯刑法第三
    百二十一條第一項第一款、第二款、第三款之攜帶兇器、毀
    壞門扇、於夜間侵入住宅竊盜罪；被告如附表所示編號３、
    、所為，均係犯刑法第三百二十一條第一項第二款、第
    三款之攜帶兇器、毀壞門扇竊盜罪；被告如附表所示編號４
    所為，係犯刑法第三百二十一條第一項第二款、第三款、第
    四款之結夥三人以上、攜帶兇器、毀壞門扇竊盜罪；被告如
    附表所示編號５所為，係犯刑法第三百二十一條第一項第四
    款之結夥三以上人竊盜罪；被告被告如附表所示編號６、
    所為，係犯刑法第三百二十一條第一項第一款、第二款、第
    三款之攜帶兇器、毀壞門扇及安全設備、於夜間侵入住宅竊
    盜罪；被告如附表所示編號９所為，係犯刑法第三百二十一
    條第一項第一款、第二款、第三款之攜帶兇器、毀壞門扇、
    於夜間侵入住宅竊盜罪、違反電信法第五十六條第一項之以
    無線方式盜用他人電信設備通信罪及犯刑法第第三百零五條
    之恐嚇危害安全罪。被告附表編號４所為竊盜犯行，與郭俊
    佑及綽號「豆花」真實姓名年籍不詳之成年男子有犯意聯絡
    、行為分擔，為共同正犯；附表編號５所為竊盜犯行，與綽
    號「大胖」真實姓名年籍不詳之成年男子及另一名姓名年籍
    不詳之成年男子有犯意聯絡、行為分擔，為共同正犯。又其
    先後次竊盜之犯行，時間緊接，所犯係基本構成要件相同之
    罪名，顯係基於概括犯意為之，為連續犯，應依刑法第五十
    六條之規定論以情節較重之連續攜帶兇器、毀壞門扇、於夜
    間侵入住宅竊盜罪，並加重其刑；另其多次以無線方式盜用
    他人電信設備通信、恐嚇危害於安全之犯行，時間緊接，所
    犯係構成要件相同之罪名，各顯係基於概括犯意為之，均為
    連續犯，應依刑法第五十六條之，以一罪論，並均加重其刑
    。被告所犯之連續攜帶兇器、毀壞門扇、於夜間侵入盜罪、
    連續以無線方式盜用他人電信設備通信罪、連續恐嚇危害安
    全罪間，有方法目的之牽連關係，依刑法第五十五條之規定
    ，應從較重之連續攜帶兇器、毀壞門扇、於夜間侵入住宅竊
    盜罪處斷。公訴人雖僅就被告於九十三年四月一日十五時二
    十分許侵入辛○○住宅竊盜即附表編號５部分之犯行提起公
    訴，惟被告其餘如附表所示時地之犯行（含九十三年度偵字
    第八一一九號、九十三年度偵字第二０五四三號、九十三年
    度偵緝字第一三七三號、九十三年度偵字第一五五０一號、
    九十三年度偵字第一六０八九號、九十四年度偵緝字第一五
    五號、九十四年度偵字第二六二七號、九十四年度偵字第四
    一三三號、九十四年度偵字第一０九０二號、九十四年度偵
    字第七三六二號、九十四年度偵字第七五四二號移送併辦部
    分）與業據起訴經判決有罪之加重竊論部分有連續犯、牽連
    犯之裁判上之一罪關係，為起訴效力所及，本院自得併予審
    理。又附表５部分所為，係犯刑法第三百二十一條第一項第
    四款之結夥三人竊盜罪，聲請簡易判決處刑書誤載為刑法第
    三百二十條第一項之普通竊盜罪，業經公訴人於本院審理時
    當庭更正起訴法條，附此敘明。爰審酌被告年輕力盛，猶不
    知以正當途徑獲取金錢，或以結夥三人、持兇器破壞他人住
    家大門、安全設備、於夜間進入住宅等方式行竊，嚴重影響
    他人住家安全及社會治安，及其竊盜之次數、所竊得之財物
    價值與對證人午○○、甲○○等人所生之損害，及被告九十
    三年四月一日侵入被害人辛○○住宅為警逮捕後，猶再繼續
    竊取他人財物，暨其犯後坦承犯行等一切情狀，量處如主文
    所示之刑。
三、依電信法第六十條規定，犯同法第五十六條至五十八條之罪
    者，其電信器材，不問屬於犯人與否，沒收之。該法條係採
    義務沒收主義，法院並無斟酌宜否沒收之裁量權限（最高法
    院八十八年度台非字第二十五號判決意旨參照）。是本件被
    告供以盜打之電信器材即行動電話一支及SIM卡四枚 (00
　　00000000號、0000000000號、0000
    000000號、0000000000號)雖未扣案，仍
    應依電信法第六十條之規定沒收之。另被告所有用以竊盜所
    用長約二十公分之一字起子，並未扣案，且被告亦不知該起
    子現於何處，亦非法院應義務沒收之物，爰不為沒收之諭知
    。扣案之諾基亞牌行動電話一支、手電筒一支、七星牌香菸
    一包，被告均否認為其供犯本案所用，復無其他積極證據足
    資證明前開扣案物品係被告本案竊盜犯行所用之物，另扣案
    之ＳＯＮＹ牌銀色行動電話一支並非被告所有，業經證人李
    敏鈴、廖順發證述在卷，亦非被告所有，依法自不得為沒收
    之諭知，附此敘明。
據上論斷，應依刑事訴訟法第四百五十二條、二百七十三條之一
第一項、第二百九十九條第一項前段，電信法第五十六條第一項
、第六十條，刑法第十一條、第五十六條、第三百二十一條第一
項第一款、第二款、第三款、第三百零五條、第五十五條，罰金
罰鍰提高標準條例第一條前段，判決如主文。
本案經檢察官丁○○到庭執行職務。
中      華      民      國    94    年  8   月   18   日
                        刑事第十四庭  法  官  劉  逸  成
上正本證明與原本無異。
如不服本判決，應於送達後十日內向本院提出上訴狀（須附繕本
），上訴於臺灣高等法院臺中分院。
                                      書記官  謝  惠  雯
中      華      民      國    94    年  8   月    18  日
附表：
┌──┬───┬────┬────┬────────────┬────────┬────────┐
│編號│被害人│犯罪時間│犯罪地點│犯罪方法                │所得財物        │扣案證物        │
├──┼───┼────┼────┼────────────┼────────┼────────┤
│ １ │午○○│九十三年│臺中市  │被告乙○○意圖為自己不法│0000-000000號 │無。            │
│    │      │二月中旬│西屯區  │之所有，於前述時間，持足│行動電話 SIM 卡 │                │
│    │      │某日十九│西安街  │供兇器使用長約二十公分之│一張。          │                │
│    │      │、二十時│二五一號│金屬製一字起子以破壞成為│化妝品一箱。  │                │
│    │      │許之夜間│        │門一部份之喇叭鎖，侵入前│包包一個。    │                │
│    │      │        │        │述住宅，竊得後開之財物；│＊共約十萬元。  │                │
│    │      │        │        │並將後開竊得之00000000號│                │                │
│    │      │        │        │ SIM卡插入行動電話中，自│                │                │
│    │      │        │        │九十三年二月二十七日起至│                │                │
│    │      │        │        │同年三月二十六日止，盜撥│                │                │
│    │      │        │        │電話費共計二萬二千七百五│                │                │
│    │      │        │        │十元。                  │                │                │
├──┼───┼────┼────┼────────────┼────────┼────────┤
│ ２ │甲○○│九十三年│臺中縣  │被告乙○○意圖為自己不法│華碩牌電腦主機│無。            │
│    │      │三月四日│大里市  │之所有，於前述時間，持足│  一台。        │                │
│    │      │四時許之│新里里  │供兇器使用長約二十公分之│Acer液晶螢幕一│                │
│    │      │夜間    │愛心路  │金屬製一字起子以破壞一樓│  台。          │                │
│    │      │        │五二號  │鐵捲門及鋁門之方式，侵入│手機一支。    │                │
│    │      │        │        │前述住宅，竊得後開之財物│現金新臺幣約三│                │
│    │      │        │        │。                      │  、四千元。    │                │
├──┼───┼────┼────┼────────────┼────────┼────────┤
│ ３ │癸○○│九十三年│臺中縣  │被告乙○○意圖為自己不法│黃俊霖所有駕照│行動電話一支。│
│    │      │三月四日│大里市  │之所有，於前述時間，持足│  一張。        │七星牌香菸壹包│
│    │      │十四、  │上田街  │供兇器使用長約二十公分之│台新銀行信用卡│  。            │
│    │      │十五時許│二二巷  │金屬製一字起子以破壞鐵捲│  一張。        │                │
│    │      │        │二三之  │門、玻璃門之方式，侵入前│台新銀行提款卡│                │
│    │      │        │八號    │述住宅（侵入住宅部分未經│  一張。        │                │
│    │      │        │        │告訴及起訴），竊得後開之│第一銀行提款卡│                │
│    │      │        │        │財物。                  │  一張。        │                │
│    │      │        │        │                        │郵局提款卡一張│                │
│    │      │        │        │                        │  。            │                │
│    │      │        │        │                        │中國商業銀行提│                │
│    │      │        │        │                        │  款卡一張。    │                │
│    │      │        │        │                        │皮夾一只。    │                │
│    │      │        │        │                        │現金新臺幣約八│                │
│    │      │        │        │                        │  百元。        │                │
│    │      │        │        │                        │手機四支。    │                │
│    │      │        │        │                        │手提電腦彩色、│                │
│    │      │        │        │                        │  黑白各一台。  │                │
│    │      │        │        │                        │CD隨身聽一台。│                │
│    │      │        │        │                        │手錶四支。    │                │
│    │      │        │        │                        │男用翡翠玉面戒│                │
│    │      │        │        │                        │  指二只。      │                │
│    │      │        │        │                        │女用戒指三只。│                │
│    │      │        │        │                        │珊瑚耳環項鍊各│                │
│    │      │        │        │                        │  一個。        │                │
│    │      │        │        │                        │玉製手鐲三只。│                │
│    │      │        │        │                        │三錢重金牌一面│                │
│    │      │        │        │                        │照相機一台。  │                │
│    │      │        │        │                        │高爾夫球具一套│                │
│    │      │        │        │                        │汽車鑰匙一串。│                │
├──┼───┼────┼────┼────────────┼────────┼────────┤
│ ４ │壬○○│九十三年│臺中縣  │被告乙○○與郭俊佑及真實│金飾。        │無。            │
│    │      │三月八日│豐原市  │姓名年籍不詳外號「豆花」│(數量不明)      │                │
│    │      │十四、  │師範街  │之成年男子，基於意圖為自│手錶三只。    │                │
│    │      │十五時許│二號    │己不法所有之犯意聯絡，於│＊共約十萬元。  │                │
│    │      │        │        │前述時間，以撿拾之足供兇│                │                │
│    │      │        │        │器使用之鐵條一支，破壞一│                │                │
│    │      │        │        │樓廚房後門之方式，侵入前│                │                │
│    │      │        │        │述住宅（侵入住宅部分未經│                │                │
│    │      │        │        │告訴及起訴），竊得後開之│                │                │
│    │      │        │        │財物。                  │                │                │
├──┼───┼────┼────┼────────────┼────────┼────────┤
│ ５ │辛○○│九十三年│臺中市  │被告乙○○與姓名年籍不詳│新力牌數位攝影│諾基亞行動電話│
│    │      │四月一日│北屯區  │之二名成年男子，基於意圖│  機一台。      │  一支。        │
│    │      │十五時  │同榮里  │為自己不法所有之犯意聯絡│富士牌數位相機│手電筒一支。  │
│    │      │十五分許│同榮路  │，於前述時間，由其中一名│  一臺。        │                │
│    │      │        │二六一號│成年男子在門外開車把風、│佳能牌單眼相機│                │
│    │      │        │        │接應，被告及「大胖」侵入│  一台。        │                │
│    │      │        │        │前述大門未鎖之住宅（侵入│佳能牌長鏡頭一│                │
│    │      │        │        │住宅部分未經告訴及起訴）│  個。          │                │
│    │      │        │        │，竊得後開之財物，嗣經證│自動相機一台。│                │
│    │      │        │        │人潘自強發覺後報案，為警│四小鑽銀座鑽石│                │
│    │      │        │        │當場查獲。              │  戒指一只。    │                │
│    │      │        │        │                        │單鑽隱形項鍊一│                │
│    │      │        │        │                        │  條。          │                │
│    │      │        │        │                        │米老鼠金戒指一│                │
│    │      │        │        │                        │  只。          │                │
│    │      │        │        │                        │(9)米老鼠金項鍊一│                │
│    │      │        │        │                        │  條。          │                │
│    │      │        │        │                        │女用紅色手提袋│                │
│    │      │        │        │                        │  一個。        │                │
│    │      │        │        │                        │綠色腰包一個。│                │
│    │      │        │        │                        │黑色飾品盒一個│                │
│    │      │        │        │                        │ (豹、貓、花形別│                │
│    │      │        │        │                        │  針八個、串珠項│                │
│    │      │        │        │                        │  鍊十條、花形銀│                │
│    │      │        │        │                        │  項鍊一條)。   │                │
│    │      │        │        │                        │卡式爐一台。  │                │
│    │      │        │        │                        │電腦主機二台。│                │
│    │      │        │        │                        │鍵盤一具。    │                │
│    │      │        │        │                        │電暖氣一台。  │                │
│    │      │        │        │                        │農民銀行存款簿│                │
│    │      │        │        │                        │  一本。        │                │
│    │      │        │        │                        │農民銀行提款卡│                │
│    │      │        │        │                        │  一張。        │                │
│    │      │        │        │                        │＊共約二十五萬元│                │
├──┼───┼────┼────┼────────────┼────────┼────────┤
│ ６ │戊○○│九十三年│臺中縣  │被告乙○○意圖為自己不法│聯強牌、奇美牌│無。            │
│    │      │四月    │大里市  │之所有，於前述時間，先持│  電腦螢幕各一台│                │
│    │      │十六日  │仁德里  │足供兇器使用長約二十公分│  。            │                │
│    │      │三時許之│仁愛路  │之金屬製一字起子以破壞一│現金新臺幣一萬│                │
│    │      │夜間    │十巷八號│樓電動鐵捲門控制盒之安全│  七千元。      │                │
│    │      │        │        │設備，操作打開鐵捲門後，│陳素彥所有身份│                │
│    │      │        │        │再破壞與鋁門構成一體之紗│  證及汽車駕照各│                │
│    │      │        │        │布，侵入前述住宅內，得後│  一張。        │                │
│    │      │        │        │開之財物。              │中國信託中油卡│                │
│    │      │        │        │                        │  及信用卡各一張│                │
│    │      │        │        │                        │  。            │                │
│    │      │        │        │                        │汽車及機車駕照│                │
│    │      │        │        │                        │  各一張。      │                │
│    │      │        │        │                        │行動電話二具。│                │
├──┼───┼────┼────┼────────────┼────────┼────────┤
│ ７ │張瑩霏│九十三年│臺中縣  │被告乙○○意圖為自己不法│電腦主機一部。│無。            │
│    │      │四月    │大里市  │之所有，於前述時間，持足│十七吋液晶螢幕│                │
│    │      │十七日  │國光里  │供兇器使用長約二十公分之│  一台。        │                │
│    │      │三、四時│德芳南三│金屬製一字起子以破壞鐵捲│摩拖羅拉牌手機│                │
│    │      │許之夜間│街十二號│門滑軌支柱之方式破壞鐵捲│  一支。        │                │
│    │      │        │        │門、復以破壞鋁門之方式，│數位相機一台。│                │
│    │      │        │        │侵入前述住宅，竊得後開之│＊共約十萬元。  │                │
│    │      │        │        │財物。                  │                │                │
├──┼───┼────┼────┼────────────┼────────┼────────┤
│ ８ │辰○○│九十三年│臺中縣  │被告乙○○意圖為自己不法│電腦一部。    │無。            │
│    │      │四月    │大里市  │之所有，於前述時間，持足│ (含主機及螢幕) │                │
│    │      │二十九日│東興里  │供兇器使用長約二十公分之│十元紀念幣三十│                │
│    │      │四、五時│大明路  │金屬製一字起子以破壞鐵捲│  枚。          │                │
│    │      │許之夜間│三一七巷│門滑軌支柱之方式破壞鐵捲│二十元紀念幣十│                │
│    │      │        │三八號  │門，侵入前述住宅，竊得後│  五枚。        │                │
│    │      │        │        │開之財物。              │五十元紀念幣二│                │
│    │      │        │        │                        │  十五枚。      │                │
│    │      │        │        │                        │書包一個。    │                │
│    │      │        │        │                        │＊共約四萬六千八│                │
│    │      │        │        │                        │百五十元。      │                │
├──┼───┼────┼────┼────────────┼────────┼────────┤
│ ９ │己○○│九十三年│臺中縣  │被告乙○○，意圖為自己不│0000-000000號 │無。            │
│    │      │五月九日│大里市  │法之所有，於前述時間，持│、0000-000000號 │                │
│    │      │五時許之│喬城路  │足供兇器使用長約二十公分│、0000-000000號 │                │
│    │      │夜間    │一一七號│之金屬製一字起子以破壞鐵│行動電話 SIM三張│                │
│    │      │        │        │捲門滑軌支柱之方式破壞鐵│。              │                │
│    │      │        │        │捲門後，再破壞玻璃門，侵│電腦一台。    │                │
│    │      │        │        │入前述住宅，竊得後開之財│                │                │
│    │      │        │        │物；並將後開竊得之0972-0│                │                │
│    │      │        │        │86417號、0000-000000號、│                │                │
│    │      │        │        │0000-000000號SIM卡插入行│                │                │
│    │      │        │        │動電話中，自九十三年五月│                │                │
│    │      │        │        │九日起至同年六月十七日止│                │                │
│    │      │        │        │，盜撥行動電話，復於前開│                │                │
│    │      │        │        │期間內某時，以前開行動電│                │                │
│    │      │        │        │話撥打謝佳瑋家中電話號碼│                │                │
│    │      │        │        │00-00000000號及00-000000│                │                │
│    │      │        │        │78號，對接聽電話之謝佳瑋│                │                │
│　　│　　　│        │　　　　│、葉思義以對其等全家不利│                │                │
│    │      │　　　　│        │之加害生命、身體恐嚇言詞│                │                │
│    │      │        │        │，恐嚇證人葉思義、謝佳瑋│                │                │
│    │      │        │        │，使葉思義、謝佳瑋心生畏│                │                │
│    │      │        │        │懼，足生危害於渠等之安全│                │                │
│    │      │        │        │。其盜撥電話費共計一萬八│                │                │
│    │      │        │        │千四百二十七元。        │                │                │
├──┼───┼────┼────┼────────────┼────────┼────────┤
│ １０ │陞瑞精│九十三年│臺中縣  │被告乙○○意圖為自己不法│電腦一組。    │無。            │
│    │密工業│五月    │大里市  │之所有，於前述時間，持足│油單、回數票。│                │
│    │股份有│十六日  │祥興里  │供兇器使用長約二十公分之│(數量不明)      │                │
│    │限公司│四時許之│喬城路  │金屬製一字起子以破壞鐵捲│＊共約三十萬元。│                │
│    │      │夜間    │二九號  │門滑軌支柱之方式破壞鐵捲│                │                │
│    │      │        │        │門，侵入前述住宅兼工廠內│                │                │
│    │      │        │        │，竊得後開之財物。      │                │                │
├──┼───┼────┼────┼────────────┼────────┼────────┤
│  │正原事│九十三年│臺中縣  │被告乙○○意圖為自己不法│電腦二台。    │無。            │
│    │業有限│五月    │豐原市  │之所有，於前述時間，持足│現金新臺幣八千│                │
│    │公司  │二十日  │大明路  │供兇器使用長約二十公分之│  元。          │                │
│    │      │四時許  │一六四號│金屬製一字起子以破壞成為│中國信託銀行存│                │
│    │      │        │        │鐵捲門一部份之門鎖之方式│  摺一本。      │                │
│    │      │        │        │，侵入前述辦公室內，竊得│萬通銀行支票三│                │
│    │      │        │        │後開之財物。            │  張。          │                │
├──┼───┼────┼────┼────────────┼────────┼────────┤
│  │庚○○│九十三年│臺中縣  │被告乙○○意圖為自己不法│電腦主機箱二台│無。            │
│    │      │六月    │潭子鄉  │之所有，於前述時間，先持│  。            │                │
│    │      │十八日  │家福村  │足供兇器使用長約二十公分│液晶電腦螢幕一│                │
│    │      │三、四時│大通街  │之金屬製一字起子以破壞一│  台。          │                │
│    │      │許之夜間│三六號  │樓電動鐵捲門控制盒之安全│數位相機一台。│                │
│    │      │        │        │設備，操作打開鐵捲門，再│＊共約五萬元。  │                │
│    │      │        │        │以前述一字起子破壞成為鋁│                │                │
│    │      │        │        │門一部份之門鎖之方式，侵│                │                │
│    │      │        │        │入前述住宅內，竊得後開之│                │                │
│    │      │        │        │財物。                  │                │                │
├──┼───┼────┼────┼────────────┼────────┼────────┤
│  │巳○○│九十三年│臺中縣  │被告乙○○意圖為自己不法│電腦主機箱一台│無。            │
│    │      │七月    │太平市  │之所有，於前述時間，持足│  。            │                │
│    │      │二十一日│新福里  │供兇器使用長約二十公分之│液晶電腦螢幕一│                │
│    │      │三、四時│中山路  │金屬製一字起子以破壞一樓│  台。          │                │
│    │      │許之夜間│四段    │廚房後門之方式，侵入前述│                │                │
│    │      │        │九六巷  │住宅，竊得後開之財物。  │                │                │
│    │      │        │十號    │                        │                │                │
├──┼───┼────┼────┼────────────┼────────┼────────┤
│  │晟溢建│九十三年│臺中縣  │被告乙○○意圖為自己不法│電腦二台。    │無。            │
│    │設有限│七月    │潭子鄉  │之所有，於前述時間，持足│數據機一台。  │                │
│    │公司  │三十一日│榮興街  │供兇器使用長約二十公分之│碳粉二罐。    │                │
│    │      │四、五時│一三八號│金屬製一字起子以破壞鐵捲│身分證影本五十│                │
│    │      │許      │        │門滑軌支柱之方式破壞鐵捲│  份。          │                │
│    │      │        │        │門，侵入前述辦公室內，竊│土地銀行太平分│                │
│    │      │        │        │得後開之財物。          │  行存摺二本。  │                │
│    │      │        │        │                        │臺中市農會軍功│                │
│    │      │        │        │                        │  分會存摺一本。│                │
│    │      │        │        │                        │現金一萬六千七│                │
│    │      │        │        │                        │  百一十四元。  │                │
│    │      │        │        │                        │土地銀行、第七│                │
│    │      │        │        │                        │  商銀、聯信商銀│                │
│    │      │        │        │                        │  、臺中商銀、豐│                │
│    │      │        │        │                        │  原信用合作社等│                │
│    │      │        │        │                        │  支票共五十六張│                │
│    │      │        │        │                        │  。            │                │
├──┼───┼────┼────┼────────────┼────────┼────────┤
│  │寅○○│九十三年│臺中縣  │被告乙○○意圖為自己不法│現金新臺幣五萬│無。            │
│    │      │十月    │太平市  │之所有，於前述時間，持足│  三千一百元。  │                │
│    │      │十五日  │新坪里  │供兇器使用長約二十公分之│LCD螢幕二台。 │                │
│    │      │三、四、│新坪路  │金屬製一字起子以破壞鐵捲│電腦主機一台。│                │
│    │      │五時許之│三段    │門滑軌支柱之方式破壞鐵捲│摩托羅拉牌手機│                │
│    │      │夜間    │三五二號│門，侵入前述住宅，竊得後│  一支。        │                │
│    │      │        │        │開之財物。              │                │                │
├──┼───┼────┼────┼────────────┼────────┼────────┤
│  │謝淑華│九十三年│臺中縣  │被告乙○○意圖為自己不法│現金三萬元。  │無。            │
│    │      │十月    │霧峰鄉  │之所有，於前述時間，持足│戶口名簿一份。│                │
│    │      │二十日  │本堂村  │供兇器使用長約二十公分之│身分證影本一份│                │
│    │      │三、四時│成功路  │金屬製一字起子以破壞鐵捲│。              │                │
│    │      │許之夜間│三０一巷│門軌支柱之方式破壞鐵捲門│                │                │
│    │      │        │二號    │，侵入前述住宅兼辦公室內│                │                │
│    │      │        │        │，竊得後開之財物。      │                │                │
├──┼───┼────┼────┼────────────┼────────┼────────┤
│  │丑○○│九十三年│臺中縣  │被告乙○○意圖為自己不法│電腦主機三台。│無。            │
│    │      │十一月  │太平市  │之所有，於前述時間，持足│現金新臺幣一萬│                │
│    │      │十八日  │育才路  │供兇器使用長約二十公分之│  一千二百元。  │                │
│    │      │三、四時│四五號  │金屬製一字起子以破壞鐵捲│＊共約十四萬元。│                │
│    │      │許夜間  │        │門滑軌支柱之方式破壞鐵捲│                │                │
│    │      │        │        │門，侵入前述住宅，竊得後│                │                │
│    │      │        │        │開之財物。              │                │                │
├──┼───┼────┼────┼────────────┼────────┼────────┤
│  │卯○○│九十三年│臺中縣  │被告乙○○意圖為自己不法│金項鍊一條。  │無。            │
│    │      │十二月  │潭子鄉  │之所有，於前述時間，持足│電腦主機二台。│                │
│    │      │十三日  │家興村  │供兇器使用長約二十公分之│液晶螢幕一台。│                │
│    │      │四時許之│榮興街  │金屬製一字起子以破壞鐵捲│現金新臺幣四千│                │
│    │      │夜間    │八九號  │門滑軌支柱之方式破壞鐵捲│  元。          │                │
│    │      │        │        │門，復再破壞鋁門之玻璃，│＊共約六萬九千元│                │
│    │      │        │        │打開鋁門，侵入前述住宅，│。              │                │
│    │      │        │        │竊得後開之財物。        │                │                │
└──┴───┴────┴────┴────────────┴────────┴────────┘
附錄論罪科刑法條
中華民國刑法第三百二十一條
犯竊盜罪而有左列情形之一者，處六月以上、五年以下有期徒刑
：
一  於夜間侵入住宅或有人居住之建築物、船艦或隱匿其內而犯
之者。
二  毀越門扇、牆垣或其他安全設備而犯之者。
三  攜帶兇器而犯之者。
四  結夥三人以上而犯之者。
五  乘火災、水災或其他災害之際而犯之者。
六  在車站或埠頭而犯之者。
前項之未遂犯罰之。
中華民國刑法第三百零五條
 (恐嚇危害安全罪)
以加害生命、身體、自由、名譽、財產之事，恐嚇他人致生危害
於安全者，處二年以下有期徒刑、拘役或三百元以下罰金。
電信法第五十六條
意圖為自己或第三人不法之利益，以有線、無線或其他電磁方式
，盜接或盜用他人電信設備通信者，處五年以下有期徒刑，得併
科新台幣一百五十萬元以下罰金。
意圖供自己或第三人盜接或盜用他人電信設備通信，而製造、變
造或輸入電信器材者，處一年以上七年以下有期徒刑，得併科新
台幣三百萬元以下罰金。
意圖供第三人盜接或盜用他人電信設備通信，而販賣、轉讓、出
租或出借電信器材者，亦同。
意圖供自己或第三人犯罪之用而持有前項之電信器材者，處三年
以下有期徒刑，得併科新台幣五十萬元以下罰金。
第一項及第二項之未遂犯罰之。
